臺灣新北地方法院刑事判決
111年度審交易字第843號
公  訴  人  臺灣新北地方檢察署檢察官
被      告  吳其翰


上列被告因公共危險等案件，經檢察官提起公訴（111 年度調院
偵字第97號），本院判決如下：
    主  文
吳其翰駕駛動力交通工具吐氣所含酒精濃度達每公升零點二五毫
克以上，處有期徒刑叁月，如易科罰金，以新臺幣壹仟元折算壹
日；又犯過失傷害罪，處拘役叁拾日，如易科罰金，以新臺幣壹
仟元折算壹日。
    事實及理由
壹、查被告吳其翰所犯均係死刑、無期徒刑、最輕本刑為3 年以
    上有期徒刑以外之罪，其於準備程序就被訴事實為全部有罪
    之陳述，經告知簡式審判程序之旨，並聽取其與檢察官之意
    見後，本院認無不得或不宜改依簡式審判程序進行之處，爰
    依刑事訴訟法第273 條之1 第1 項、第284 條之1 之規定，
    裁定進行簡式審判程序。
貳、本案犯罪事實及證據，除下列事項應予補充外，餘均引用附
    件即檢察官起訴書之記載：
一、犯罪事實欄一之末，應補充「嗣經警到場處理時，吳其翰留
    待現場，向警員坦承為肇事者，並接受其後裁判」。　　
二、補充「呼氣酒精測試器檢定合格證書影本1 份（參110 年度
    偵字第45071 號卷第39頁）、被告吳其翰於111 年8 月25日
    本院準備程序及審理中之自白（參本院卷附當日各該筆錄）
    」為證據。
叁、論罪科刑：
一、按行為後法律有變更者，適用行為時之法律。但行為後之法
    律有利於行為人者，適用最有利於行為人之法律，刑法第2
    條第1 項定有明文。被告行為後，刑法第185 條之3 第1 項
    業經修正，於民國111 年1 月28日公布施行，同年月30日生
    效。修正前刑法第185 條之3 第1 項原規定「駕駛動力交通
    工具而有下列情形之一者，處2 年以下有期徒刑，得併科20
    萬元以下罰金」，修正後為「駕駛動力交通工具而有下列情
    形之一者，處3 年以下有期徒刑，得併科30萬元以下罰金」
    ，經新舊法比較結果，以修正前之規定對被告較為有利。據
    此，被告所為公共危險犯行，應依刑法第2 條第1 項前段規
    定，適用行為時之法律即修正前刑法第185 條之3 第1 項之
    規定論處。次按行為人酒醉駕車致他人受傷之行為，因（修
    正前）刑法第185 條之3 第1 項已規定「駕駛動力交通工具
    而有下列情形之一者，處2 年以下有期徒刑，得併科20萬元
    以下罰金：一、吐氣所含酒精濃度達每公升0.25毫克或血液
    中酒精濃度達百分之0.05以上。二、有前款以外之其他情事
    足認服用酒類或其他相類之物，致不能安全駕駛。三、服用
    毒品、麻醉藥品或其他相類之物，致不能安全駕駛」，倘若
    行為人酒後駕車，有酒測值每公升0.25毫克或其他不能安全
    駕駛之情形，符合上揭構成要件，已就其「酒醉駕車」之行
    為依上開規定單獨處罰時，倘再認其「酒醉駕車」之行為符
    合道路交通管理處罰條例第86條第1 項之規定，應依該條項
    之規定加重，就行為人「酒醉駕車」之單一行為顯有重複評
    價之嫌，依「責任原則」、「刑法謙抑原則」並類推適用「
    重複使用禁止原則」及「一行為不二罰原則」，「酒醉駕車
    」既已成立刑法第185 條之3 第1 項之罪名予以處罰，即不
    得就過失傷害部分再適用道路交通管理處罰條例第86條第1 
    項「酒醉駕車」之規定，加重其刑（參臺灣高等法院暨所屬
    法院105 年法律座談會刑事類提案第33號研討結論意旨）。
二、是核被告所為，係犯修正前刑法第185 條之3 第1 項第1 款
    之駕駛動力交通工具而吐氣所含酒精濃度達每公升0.25毫克
    以上之罪，以及同法第284 條前段之過失傷害罪。又被告於
    肇事後，在犯罪未被有偵查權限之機關或公務員發覺前，主
    動向據報前往現場處理之警員表明係肇事者，而願接受裁判
    等情，此觀卷附道路交通事故肇事人自首情形記錄表1 份可
    明，其所為過失傷害罪犯行合於自首要件，得依刑法第62條
    前段規定減輕其刑。至被告所為公共危險犯行，既經論處修
    正前刑法第185 條之3 第1 項第1 款之罪，為免有重複評價
    之嫌，就其所為之過失傷害犯行，不再依道路交通管理處罰
    條例第86條第1 項「酒醉駕車」之規定加重其刑。被告所犯
    上開各罪間，犯意有別，行為互殊，自應分論併罰。
三、審酌被告在公用道路上駕駛車輛之期間，本應時時注意並遵
    守道路交通安全規則，以維護自身及其他用路人之生命、身
    體或財產之安全，竟於服用酒類致其呼氣酒精濃度達每公升
    0.39毫克，明顯不能安全駕駛之情形下，騎乘電動自行車行
    駛於市區道路上，且未注意車前狀況，因而造成本件交通事
    故，並致告訴人陳綵婕受有附件犯罪事實欄一所示之傷害，
    所為皆有不該，兼衡被告之素行、教育程度、職業、家庭經
    濟與生活狀況，以及犯後始終坦承全部犯行，態度勉可，然
    迄今未能履行偵查中與告訴人成立調解之給付條款等一切情
    狀，分別量處如主文所示之刑，並均諭知如易科罰金之折算
    標準，以資處罰。
肆、本判決係依刑事訴訟法第310 條之2 及第454 條所製作之簡
    化判決，依法僅需記載犯罪事實、證據名稱及應適用之法條
    ，並得以簡略方式為之，如認定之犯罪事實、證據及應適用
    之法條，與檢察官起訴書之記載相同者，得引用之，附此敘
    明。
據上論斷，應依刑事訴訟法第273 條之1 第1 項、第299 條第1
項前段、第310 條之2 、第454 條（本件依刑事判決精簡原則，
僅記載程序法之條文），判決如主文。
本案經檢察官黃育仁偵查起訴，由檢察官陳炎辰到庭執行公訴。
中　　華　　民　　國    111   年 　  9  　月  　13  　日
                刑事第二十四庭  法  官　李俊彥   
以上正本證明與原本無異。
如不服本判決，應於判決送達後20日內敘明上訴理由，向本院提
出上訴狀（應附繕本），上訴於臺灣高等法院。其未敘述上訴理
由者，應於上訴期間屆滿後20日內向本院補提理由書「切勿逕送
上級法院」。
                                書記官  林慈恩
中　　華　　民　　國　  111 　年　   9  　月  　13    日
附錄本判決論罪之法律條文：
修正前中華民國刑法第185 條之3
駕駛動力交通工具而有下列情形之一者，處2 年以下有期徒刑，
得併科20萬元以下罰金：
一、吐氣所含酒精濃度達每公升零點二五毫克或血液中酒精濃度
    達百分之零點零五以上。
二、有前款以外之其他情事足認服用酒類或其他相類之物，致不
    能安全駕駛。
三、服用毒品、麻醉藥品或其他相類之物，致不能安全駕駛。
因而致人於死者，處3 年以上10年以下有期徒刑；致重傷者，處
1 年以上7 年以下有期徒刑。
曾犯本條或陸海空軍刑法第54條之罪，經有罪判決確定或經緩起
訴處分確定，於5 年內再犯第1 項之罪因而致人於死者，處無期
徒刑或5 年以上有期徒刑；致重傷者，處3 年以上10年以下有期
徒刑。

中華民國刑法第284 條
因過失傷害人者，處1 年以下有期徒刑、拘役或10萬元以下罰金
；致重傷者，處3 年以下有期徒刑、拘役或30萬元以下罰金。
--------------------------------------------------------
附件：
臺灣新北地方檢察署檢察官起訴書
                                   111年度調院偵字第97號
　　被　　　告　吳其翰　男　43歲（民國00年0月00日生）
　　　　　　　　　　　　住○○市○○區○○路000號3樓
　　　　　　　　　　　　國民身分證統一編號：Z000000000號
上列被告因公共危險等案件，已經偵查終結，認應提起公訴，茲
將犯罪事實及證據並所犯法條分敘如下：
　　　　犯罪事實
一、吳其翰於民國110年10月28日23時至翌(29)日3時許，在新北
    市○○區○○路00號工作地點飲酒後，仍於110年10月29日3時43
    分許，騎乘電動自行車欲返回新北市○○區○○路000號3樓住處
    。嗣於110年10月29日3時53分許，行經新北市永和區中和路
    與宜安路口時，因不勝酒力，且其明知車輛行駛時應注意車
    前狀況，隨時採取必要之安全措施，而依當時情形，並無不
    能注意之情事，竟疏於注意而貿然前行，致追撞同向前方由
    陳綵婕所騎乘之車牌號碼000-0000號普通重型機車，陳綵婕
    因而人車倒地並受有右肘、右膝及右踝挫傷等傷害。嗣經警
    據報前往現場處理，並於同日4時19分許對其施以吐氣酒精
    濃度測試，測得其吐氣酒精濃度為每公升0.39毫克，始查悉
    上情。
二、案經陳綵婕訴由新北市政府警察局永和分局報告偵辦。
　　　　證據並所犯法條
一、證據清單及待證事實：
編號 證據名稱 待證事實 1 被告吳其翰於警詢、偵查中之供述 其於上開時地酒後駕車並追撞告訴人車輛之事實。 2 告訴人陳綵婕於警詢時之指訴 告訴人陳綵婕於上開時地騎乘車牌號碼000-0000號普通重型機車，遭被告所騎乘之電動自行車自後方追撞，因而人車倒地並受傷之事實。 3 新北市政府警察局永和分局道路交通事故現場圖、調查報告表㈠㈡、肇事人自首情形紀錄表、當事人酒精測定紀錄表、新北市政府警察局舉發違反道路交通管理事件通知單各1份、現場監視錄影畫面光碟暨翻拍照片4張、現場及車損照片共27張 被告於上開時地酒後駕車及疏未注意車前狀況致生本件車禍事故，經警測得其吐氣酒精濃度為每公升0.39毫克之事實。 4 衛生福利部雙和醫院診斷證明書1份 告訴人因本件車禍事故受有如犯罪事實欄所示傷害之事實。 
二、核被告所為，係犯刑法第185條之3第1項第1款之公共危險及
    同法第284條前段之過失傷害等罪嫌。被告所犯前開2罪，犯
    意各別，請予分論併罰。
三、依刑事訴訟法第251條第1項提起公訴。
  　此　致
臺灣新北地方法院
中　　華　　民　　國　 111　　年　　6 　　月　　16　　日
　　　　　　　　　　　　　　　檢　察　官  黃育仁